臺灣新北地方法院板橋簡易庭小額民事判決
110年度板小字第4520號
原      告  劉明志  
被      告  郭明涼  
上列當事人間請求侵權行為損害賠償事件，於中華民國111年5月
20日言詞辯論終結，本院判決如下：
    主      文
被告應給付原告新臺幣壹萬伍仟肆佰貳拾參元及自民國一百一十
年十月二十六日起至清償日止，按年息百分之五計算之利息。
原告其餘之訴駁回。
訴訟費用新臺幣壹仟元由被告負擔新臺幣參佰參拾元，餘由原告
負擔。
本判決原告勝訴部分得假執行。但被告如以壹萬伍仟肆佰貳拾參
元為原告預供擔保，得免為假執行。
原告其餘假執行之聲請駁回。
    事 實 及 理 由
一、原告起訴主張：緣被告於民國（下同）108年8月23日7時40
    分許，騎乘車牌號碼000-0000號普通重型機車（下稱A車）
    ，行經新北市中和區新生街280巷與新生街口時，因行駛至
    交岔路口，疑轉彎車未讓直行車先行之過失，撞擊原告有並
    所駕駛之TDL-5952號營業小客車（下稱系爭車輛），致系爭
    車輛受損，因而支出車輛修理費用新臺幣（下同）10,965元
    ，並於車輛修理3日期間無法營業致受有4,458元之營業損失
    ，併請求精神慰撫金30,000元及系爭車輛貸款損失1,000元
    ，共計46,423元（起訴時請求50,881元，於111年5月20日減
    縮） 。為此，爰依侵權行為損害賠償之法律關係請求被告
    給付46,423元及自起訴狀繕本送達翌日起至清償日止，按年
    息5%計算之利息，並陳明本件願供擔保，請准宣告假執行一
    節，業據提出新北市政府警察局道路交通事故初步分析研判
    表、調不成立證明書在職證明、估價單1張、行車執照影本
    及車損照片等件為證，並經本院依職權向新北市政府警察局
    中和分局調取本件車禍肇事資料核閱屬實，有該局110年3月
    3日函所檢附道路交通事故談話紀錄表、道路交通事故當事
    人登記聯單、事故現場照片等件附卷可稽。被告到庭則否認
    有與系爭車輛發生擦撞，並就原告之請求，另以：伊係自連
    城街340巷10弄右轉至約新生街290號前等紅綠燈，遭系爭車
    輛自後方撞上後，伊向右倒地，原告旋即長揚而去，後不知
    道誰去報案，警察才來現場云云置辯。是本件所應審酌者為
    ：由原告所為舉證，是否足以證明：被告為侵權行為人而有
    損害賠償義務？本件被告應賠償原告之金額若干？
二、按當事人主張有利於己之事實者，就其事實有舉證之責任，
    民事訴訟法第277條定有明文。而民事訴訟如係由原告主張
    權利者，應先由原告負舉證之責，若原告先不能舉證，以證
    實自己主張之事實為真實，則被告就其抗辯事實即令不能舉
    證，或其所舉證據尚有疵累，亦應駁回原告之請求，此有最
    高法院著有17年上字第917號判例可為參照。又損害賠償之
    債，以有損害之發生及有責任原因之事實，並二者之間，有
    相當因果關係為成立要件，亦有最高法院48年台上字第481
    號判例參照。是主張依侵權行為之法律關係請求損害賠償之
    人，必須就侵權行為之成立要件，包括：其權利被侵害、該
    侵害具不法性、行為人有故意或過失、權利被侵害者受有損
    害、損害與侵權行為間有因果關係等節負舉證之責，本件被
    告既否認與系爭車輛發生擦撞，揆諸前開說明，原告就此有
    利於己之事實，自應舉證以證明，始得請求被告賠償系爭車
    輛所受損害。次按「汽車行駛至交岔路口，其行進、轉彎，
    應依下列規定：七、轉彎車應讓直行車先行。」，道路交通
    安全規則第102條第1項第7款亦有明定。經查：依原告所提
    出之新北市政府警察局道路交通事故初步分析研判表及本院
    依職權調閱新北市政府警察局中和分局交通分隊道路交通事
    故調查卷宗，其中原告之交通事故談話記錄表載：原告直行
    新生街往連城路至新生280巷口時，對方於巷口出來而擦撞
    上車右方；被告則以：於新生280巷口右轉新生街，到新生
    街上時對方於車右後方過來而擦撞上，且於交通事故現場草
    圖亦顯示原告係直行於新生街往連城路方向，被告於新生街
    280巷右轉至新生街上而與原告擦撞，上開文件皆有兩造簽
    名，又道路交通事故初步分析研判表依據兩造所陳初步判斷
    為被告行至未設標誌、標線或號誌劃分幹、支線道之交岔路
    口，疑右轉彎車未暫停讓直行車先行，而原告則尚未發現肇
    因，再查原告提出之系爭車輛受損照片及估價單項目皆屬車
    輛右前方之修理，核與上開筆錄記載車損位置相符，系爭車
    輛受有如受損照片所示之掉漆、刮傷核與常情不相違背，是
    系爭車輛因被告過失而受有損害，則被告之加害行為與系爭
    車輛之受損害間具有相當因果關係，被告復未能舉證證明於
    防止損害之發生，已盡相當之注意，被告自應賠償系爭車輛
    因此所生之損害。
三、次按「汽車、機車或其他非依軌道行駛之動力車輛，在使用
    中加損害於他人者，駕駛人應賠償因此所生之損害。但於防
    止損害之發生，已盡相當之注意者，不在此限。」、「因故
    意或過失，不法侵害他人之權利者，負損害賠償責任。」、
    「不法毀損他人之物者，被害人得請求賠償其物因毀損所減
    少之價額。」，民法第191條之2、第184條第1項前段、第
    196條分別定有明文。本件被告既因過失致系爭車輛受損，
    已如前述，原告自得請求被告賠償因此所受損害。茲就原告
    請求之金額審酌如下：
(一)營業損失4,458元部分：
　　按損害賠償，除法律另有規定或契約另有訂定外，應以填補
    債權人所受損害及所失利益為限，且依通常情形或依已定之
    計劃或其他特別情事，可得預期之利益，視為所失利益，民
    法第216條第1項、第2項亦有明文。本件原告主張系爭車輛
    因受損進廠維修3天，計受有3日營業損失，並主張系爭車輛
    為1798CC、每日受有營業損失1,486元，業據其提出國都汽
    車股份有限公司板橋服務廠估價單為證，復為被告所不爭執
    ，茲參酌系爭車輛為營業用小客車，於修理期間原告勢必無
    法營業而受有損失，併參酌新北市個人計程車駕駛員職業工
    會關於排汽量2000CC以上車輛每日營業收入約為1,486元，
    依此計算原告無法使用之所失利益結果為4,458元（計算式
    ：1,486元×3＝4,458元），是原告此部分之請求，為有理由
    。
(二)系爭車輛修復費用10,965元部分：
　　本件原告主張其因本件事故支出修理費10,965元，業據提出
    國都汽車股份有限公司板橋服務廠估價單乙份為證。原告已
    提出估價單及車損照片以證明系爭車輛之右側車身有受損而
    以更換鈑金及修理等方式修復，因工資及烤漆所生之費用不
    因新舊車輛而有所不同，故被告自應全額賠償，是原告此部
    分之請求，為有理由。
(三)車輛貸款損失1,000元部分：
　　經查：車貸係原告向銀行辦理貸款所需繳納之費用，是不論
    有無本件交通事故之發生，原告均需依雙方間之車貸契約繳
    納，自難認該車貸損失與本件事故有相當因果關係，是原告
    此部分主張無從憑採。
(四)精神慰撫金30,000元部分：
　　末按「慰藉金之賠償，以人格權遭遇侵害，使精神上受痛苦
    為必要，且法均有明文規定。本件依上訴人所訴，被上訴人
    僅拆毀上訴人之房屋，使其發生財產上之損害而已，對其身
    體、生命、自由等人格權並未有何加害行為，縱因此使上訴
    人苦惱，亦不生賠償慰藉金之問題。上訴人竟依民法第195
    條規定，請求被上訴人賠償慰藉金200000元，即屬於法無據
    ，不應准許。」（最高法院83年度台上字第2097號判決意旨
    參照）。經查：原告因本件車禍，僅受有系爭車輛受損之損
    害，即僅有財產上之損害，且原告並未受傷，且無法證明因
    被告之侵權行為而受有身體、生命、自由等人格權之損害，
    或其他人格法益遭受不法侵害而有情節重大之情事一節，揆
    諸前開說明，即無請求被告賠償精神慰撫金之餘地，原告此
    部分之請求，核屬無據。
(五)綜上，原告因被告侵權行為所受之損害，合計為15,423元（
    計算式：4,458＋10,965＝ 15,423元）。
四、從而，原告依侵權行為損害賠償之法律關係，請求被告給付
    46,423元及自起訴狀繕本送達翌日起至清償日止，按年息5%
       計算之利息，於上開15,423元及自110年10月26日起至清
    償日止，按年息5%計算之利息，為有理由，應予准許，逾此
    部份之請求，即屬無據，應予駁回。
五、本件事證已臻明確，兩造其餘攻擊、防禦方法與判決之結果
    不生影響，爰不一一贅論，併此敘明。
六、本件係關於請求金錢之給付，且其標的金額或價額在100,00
    0元以下者之小額訴訟，應併依民事訴訟法第436條之19之規
    定，確定兩造應負擔之訴訟費用額為如主文第3項所示金額
    ，及就被告敗訴部分依職權宣告假執行及被告得供相當擔保
    金額而免為假執行。至原告敗訴部分，其假執行之聲請即失
    所附麗，應併予駁回。
中　　華　　民　　國　 111　　年　　7 　　月　　15　　日
                  臺灣新北地方法院板橋簡易庭
                      法  官  李昭融
以上正本係照原本作成。
如不服本判決，應於收受送達後20日內以違背法令為理由向本庭
（新北市○○區○○路0段00巷0號）提出上訴狀並表明上訴理由（應
表明一、原判決違背法令及其具體內容；二、依訴訟資料可認為
原判決有違背法令之具體事實），如於本判決宣示後送達前提起
上訴者，應於判決送達後20日內補提上訴理由書（須附繕本），
未依上揭期間補提合法上訴理由者，法院得逕以裁定駁回上訴。
如委任律師提起上訴者，應一併繳納上訴審裁判費。
中　　華　　民　　國　 111　　年　　7 　　月　　15　　日
                      書記官  劉美蘭